臺灣板橋地方法院刑事判決　　　　　　 94年度易緝字第173號
公　訴　人　臺灣板橋地方法院檢察署檢察官
被　　　告　甲○○
上列被告因詐欺案件，經檢察官提起公訴（83年度偵字第3579、
4447號），被告於準備程序進行中就被訴事實為有罪之陳述，經
告知簡式審判程序之旨，並聽取當事人之意見後，本院裁定由受
命法官獨任進行簡式審判程序，判決如下：
    主  文
甲○○共同意圖為自己不法之所有，以詐術使人將本人之物交付
，處有期徒刑柒月。
    事  實
一、甲○○與陳進財（業經本院以九十二年度簡上字第四一六號
    判決判處應執行有期徒刑一年二月確定在案）係址設台北縣
    三重市○○街十七號一樓之亞寶房屋有限公司（下稱亞寶公
    司）與亞寶代書事務所負責人；其二人基於共同意圖為自己
    不法所有之犯意聯絡，先自民國八十二年四月間起，在報紙
    上大肆刊登吸收金主之廣告，適有簡添成看報因而前往亞寶
    公司，由甲○○與簡添成接洽，甲○○及陳進財二人即向簡
    添成佯稱：金主借款均有債務人提供不動產以供擔保，債權
    有擔保等語，致使簡添成不疑有詐陷於錯誤，乃於八十二年
    六月八日借款新台幣（下同）二百萬元予陳進財、甲○○二
    人，並由陳進財簽發金額各一百萬元之本票二紙交付予簡添
    成，陳進財同時提供其所有坐落於台北縣新莊市○○段建號
    一六一二號建物暨同市段八五六地號土地，以簡添成之親人
    莊簡雪玉為抵押權人設定抵押權登記以為擔保；詎甲○○、
    陳進財取得上開借款後二個月，即無法支付簡添成約定之借
    款利息，陳進財復於八十二年十一月初另簽發金額各一百萬
    元之支票二紙予簡添成，以換回前開二紙本票，並另單獨基
    於意圖為自己不法之利益，於上開時間（即八十二年十一月
    初）同時向簡添成詐稱要再向銀行借錢償還欠款，要求簡添
    成同意塗銷前開不動產抵押權登記以便辦理銀行貸款，致簡
    添成不疑有詐，因而陷於錯誤，於八十二年十一月九日同意
    由陳進財代為辦理塗銷抵押權登記，陳進財因而取得塗銷上
    開不動產抵押權登記之財產上不法之利益（陳進財所犯詐欺
    得利罪，業經本院以九十二年度簡字第二六六四號判處有期
    徒刑四月，因未上訴而告確定），詎甲○○、陳進財隨後即
    將亞寶公司及亞寶事務所之財物搬空，陳進財並將上開不動
    產轉售他人後逃匿無蹤，上開支票亦因拒絕往來而遭退票，
    簡添成至此方知受騙。
二、案經被害人簡添成訴請臺灣板橋地方法院檢察署檢察官偵查
    起訴。
    理  由
一、訊據被告對上揭事實供承不諱，復據告訴人簡添成於偵查中
    指訴：陳進財、甲○○詐騙伊，二人在報紙上大肆刊登吸收
    金主之廣告，伊於八十二年四月間因看工商日報而至亞寶公
    司，與甲○○、陳進財接洽，該二人表示金主之借款，有債
    務人提供不動產供擔保，債權有保障，沒有問題，伊遂於八
    十二年六月八日出借現金二百萬元，由陳進財簽發金額各一
    百萬元之本票二紙交付伊，陳進財同時提供其所有房地設定
    抵押權與伊之親人莊簡雪玉以為擔保，後來被告取得款項後
    二個月，即無法支付利息，經伊催促，陳進財又另簽發二張
    支票換回本票，又稱欲持前開房地再向銀行辦理抵押貸款以
    還伊積欠之借款，致伊不疑有詐，同意辦理抵押權塗銷，之
    後，被告即逃匿無蹤，支票亦遭跳票始知遭騙等語綦詳（見
    臺灣板橋地方法院檢察署八十三年度偵字第四四四七號偵查
    卷第一、二、十一頁），與同案被告陳進財於本院審理中供
    述：伊承認與甲○○共同詐騙簡添成等語（見本院九十二年
    度簡上字第四一六號卷九十三年十一月二日審判筆錄），亦
    無不合，此外，並有支票、本票、退票理由單影本等在卷可
    稽，足徵被告前開自白應與事實相符，本件事證明確，被告
    犯行足以認定。
二、核被告所為，係犯刑法第三百三十九條第一項之詐欺取財罪
    。被告與陳進財二人間，就上開詐騙告訴人簡添成之犯行，
    有犯意聯絡、行為分擔，應論以共同正犯。爰審酌被告犯罪
    之動機、目的、手段、犯罪後坦承犯行，及同案被告陳進財
    除因與被告共犯詐欺簡添成外，尚另單獨詐欺賴月春、夏玉
    梅，分別得款二百三十萬元、一百萬元，及陳進財單獨向簡
    添成詐稱要再向銀行借錢償還欠款，要求簡添成同意塗銷前
    開不動產抵押權登記，致簡添成不疑有詐，因而陷於錯誤，
    同意由陳進財代為辦理塗銷抵押權登記，陳進財因而取得塗
    銷上開不動產抵押權登記之財產上不法利益等犯行，經本院
    以九十二年度簡上字第四一六號判決判處應執行有期徒刑一
    年二月確定在案，有本院前開判決在卷可參等一切情狀，量
    處如主文所示之刑，以示懲儆。
三、本件被告係被訴犯刑法第三百三十九條第一項之詐欺取財罪
    ，其於本院行準備程序時對被訴事實為有罪之陳述，經受命
    法官告以簡式審判程序之旨，並聽取檢察官、被告意見後，
    由本院合議庭依刑事訴訟法第二百七十三條之一第一項規定
    裁定由受命法官獨任進行簡式審判程序，末此敘明。
據上論斷，應依刑事訴訟法第二百九十九條第一項前段、第二百
七十三條之一第一項、第二百七十三條之二、第二百八十四條之
一，刑法第二十八條、第三百三十九條第一項，罰金罰鍰提高標
準條例第一條前段，判決如主文。
本案經檢察官徐名駒到庭執行職務
中　　華　　民　　國　　94　　年　　12　　月　　30  　日
                  刑事第四庭    法　官  陳明偉
以上正本證明與原本無異
如不服本判決應於送達後10日內向本院提出上訴狀
                                書記官　陳慧儷
中　　華　　民　　國　　94　　年　　12　　月　　30　　日
附錄本案論罪科刑法條全文
中華民國刑法第339條第1項
 (普通詐欺罪)
意圖為自己或第 3 人不法之所有，以詐術使人將本人或第 3 人
之物交付者
，處五年以下有期徒刑、拘役或科或併科 1000 元以下罰金。
以前項方法得財產上不法之利益或使第 3 人得之者，亦同。
前二項之未遂犯罰之。
